【裁判字號】    97,上易,2160
【裁判日期】    980224
【裁判案由】    違反毒品危害防制條例
【裁判全文】
臺灣高等法院臺中分院刑事判決        97年度上易字第2160號
上  訴  人  臺灣彰化地方法院檢察署檢察官
上  訴  人
即  被  告  乙○○
                      號
上列上訴人等因被告違反毒品危害防制條例案件，不服臺灣彰化
地方法院97年度易字第1754號中華民國97年11月3日第一審判決
（起訴案號：臺灣彰化地方法院檢察署97年度毒偵字第3689號）
，提起上訴，本院判決如下：
    主  文
原判決撤銷。
乙○○施用第二級毒品，累犯，處有期徒刑捌月。
    事  實
一、乙○○前於民國88年間，因施用毒品案件，經依法院裁定送
    入觀察勒戒處所觀察勒戒後，經評定認有繼續施用毒品傾向
    後，再依法院裁定送入戒治處所施以強制戒治，於90年9月2
    2日執行完畢釋放，並由本院以89年度上易字第1691號判處
    有期徒刑6月確定；另因施用毒品案件，經臺灣彰化地方法
    院以90年度易字第851號判處有期徒刑7月確定，接續執行後
    ，於91年10月21日執行完畢釋放。又於93年間，因施用毒品
    案件，經本院以93年上易字第550號判處有期徒刑9月確定，
    於94年7月10日縮刑期滿執行完畢。復於95年間，因施用毒
    品案件，分別經臺灣彰化地方法院以95年度訴字第774號、9
    5年度訴字第1778號、96年度易字第73號判處有期徒刑11月
    、1年、8月確定，並經臺灣彰化地方法院以96年度聲減字第
    1544號裁定減刑，定應執行有期徒刑1年2月15日確定，於96
    年12月17日易科罰金執行完畢。詎猶不知悔改，復基於施用
    第二級毒品之犯意，於97年8月14日上午8時許，在其位於彰
    化縣彰化市○○路301巷12弄5號住處，以將第二級毒品甲基
    安非他命置於鋁箔紙上燒烤吸食煙氣之方式，施用第二級毒
    品甲基安非他命1次。嗣於97年8月14日，為警持搜索票至其
    前開住處搜索時，乙○○即向員警自白其施用第二級毒品之
    犯行，並經警採其尿液送驗結果，呈現甲基安非他命代謝物
    之甲基安非他命及安非他命陽性反應，而查悉上情。
二、案經彰化縣警察局彰化分局報告臺灣彰化地方法院檢察署檢
    察官偵查起訴。
    理  由
一、訊據上訴人即被告乙○○（以下稱被告）對於上開犯行，已
    經坦承不諱，而被告經警採尿送驗結果，確呈甲基安非他命
    陽性反應，有詮昕科技股份有限公司濫用藥物尿液檢驗報告
    及委託檢驗尿液代號與真實姓名對照認證單各1份，在卷可
    稽，被告自白確與事實相符，應可採信。又被告於88年間，
    因施用毒品案件，經依法院裁定送入觀察勒戒處所觀察勒戒
    後，經評定認有繼續施用毒品傾向後，再依法院裁定送入戒
    治處所施以強制戒治，於90年9月22日執行完畢釋放，並由
    本院以89年度上易字第1691號判處有期徒刑6月確定；另因
    施用毒品案件，經臺灣彰化地方法院以90年度易字第851號
    判處有期徒刑7月確定，接續執行後，於91年10月21日執行
    完畢釋放。又於93年間，因施用毒品案件，經本院以93年上
    易字第550號判處有期徒刑9月確定，於94年7月10日縮刑期
    滿執行完畢。復於95年間，因施用毒品案件，分別經臺灣彰
    化地方法院以95年度訴字第774號、9 5年度訴字第1778號、
    96年度易字第73號判處有期徒刑11月、1年、8月確定，並經
    臺灣彰化地方法院以96年度聲減字第1544號裁定減刑，定應
    執行有期徒刑1年2月15日確定，於96 年12月17日易科罰金
    執行完畢，有臺灣高等法院被告前案紀錄表1份在卷可憑。
    本案事證明確，被告犯行堪以認定。
二、核被告所為，係犯毒品危害防制條例第10條第2項之施用第
    二級毒品罪，被告施用毒品前持有毒品之低度行為，應為施
    用之高度行為所吸收，不另論罪。被告有如事實欄所示之前
    科，已如前述，其於受有期徒刑執行完畢後5年以內，故意
    再犯本件有期徒刑以上之罪，為累犯，應依法加重其刑。原
    審以被告罪證明確，予以論罪科刑，固非無見。惟查本件被
    告係經人檢舉有施用毒品之犯行，檢舉人陳稱曾目睹被告施
    用第二級毒品甲基安非他命之情事，所檢舉內容，具體而明
    確，警方因而向臺灣彰化地方法院聲請發搜索票，前往被告
    之住處搜索，業經本院調取臺灣彰化地方法院97年度聲搜字
    第1982號卷查明無訛，可見警方在前往搜索前，即已查覺被
    告之犯行，被告於搜索時自陳犯行，尚不符合刑法自首之要
    件，原審依自首之規定予以減輕其刑，即有未合。被告上訴
    請求從輕量刑，固非可取；檢察官上訴指摘原判決不當，則
    有理由，應予撤銷改判。爰審酌被告曾因施用毒品案件，接
    受觀察勒戒及強制戒治處分，並因施用毒品案件，經法院判
    處罪刑確定，竟無視於毒品對於自身健康之戕害及國家對於
    杜絕毒品犯罪之禁令，猶施用毒品不輟，再為本案犯行，被
    告吸毒係戕害自己身心之行為，犯後於偵審中坦承犯行之態
    度等一切情狀，量處如主文第二項所示之刑。
據上論結，應依刑事訴訟法第369條第1項前段、第364條、第299
條第1項前段，毒品危害防制條例第10條第2項，刑法第11條前段
、第47條第1項，判決如主文。
本案經檢察官甲○○到庭執行職務。
中    華    民    國    98    年    2     月    24    日
            刑事刑十一庭  審判長法  官  陳  朱  貴
                                法  官  何  志  通
                                法  官  郭  同  奇
以上正本證明與原本無異。
不得上訴。
                                書記官  康  孝  慈
中    華    民    國    98    年    2    月    25    日
附錄論罪科刑法條
毒品危害防制條例第10條第2項：
施用第二級毒品者，處三年以下有期徒刑。


司法院資訊處製作；財團法人民間司法改革基金會備份。
